【裁判字號】    91,訴,2021
【裁判日期】    920116
【裁判案由】    清償債務
【裁判全文】
臺灣桃園地方法院民事判決  九十一年度訴字第二○二一號
    原      告  新竹國際商業銀行股份有限公司
               （原新竹區中小企業銀行股份有限公司）
    法定代理人  丙○○
    訴訟代理人  乙○○
                        送達代.
    被      告  丁○○
                戊○○
右當事人間請求清償債務事件，本院判決如左：
    主    文
被告應連帶給付原告新台幣貳拾捌萬貳仟肆佰貳拾玖元，及自民國九十年十二月二十
一日起至清償日止，按年息百分之八點八八五計算之利息，暨自民國九十一年一月二
十一日起至清償日止，逾期在六個月以內者，按上開利率百分之十，超過六個月以上
者，按上開利率百分之二十加付之違約金。
被告應連帶給付原告新台幣伍佰零肆萬參仟零捌拾貳元，及自民國九十一年二月二十
一日起至清償日止，按年息百分之七點三五計算之利息，暨自民國九十一年三月二十
一日起至清償日止，逾期在六個月以內者，按上開利率百分之十，超過六個月以上者
，按上開利率百分之二十加付之違約金。
訴訟費用由被告連帶負擔。
    事    實
甲、原告方面：
一、聲明：求為判決如主文所示。
二、陳述：被告丁○○以另一被告戊○○為連帶保證人，於民國八十七年五月二十二
    日向原告借款二筆，金額分別為新台幣（下同）五十萬元及五百五十萬元，其中
    五十萬元部分，期間自八十七年五月二十二日起至九十四年五月二十二日止，以
    一個月為一期，共分八十四期，按期平均攤還本息，約定利息按原告基本放款利
    率減二點二碼計算，嗣後隨原告基本放款利率機動調整，又因原告於八十七年九
    月八日依財政部台財融第八七七四三六四六號函改制為新竹國際商業銀行股份有
    限公司，而自八十八年四月二十日起依改制後名稱正式營運，並於同日建立基本
    放款利率為年利率百分之八點二，與原新竹區中小企業銀行股份有限公司所訂約
    據上之基本放款利率有百分之一點三一之差距，故改制前所貸放款項之利率均須
    加上百分之一點三一之固定調整幅度（此部分原告得請求被告一次清償之利率為
    年息百分之八點八八五），且如有一期未按期履行時，則全部債務視為到期，另
    逾期清償在六個月以內者，按上開利率百分之十，在六個月以上者，按上開利率
    百分之二十加付違約金。詎被告丁○○僅繳納本息至九十年十二月二十日，自九
    十年十二月二十一日起即未依約履行，依約全部債務視為到期，被告丁○○應將
    該筆借款所欠本息一次清償。至於另筆五百五十萬元部分，期間自八十七年五月
    二十二日起至一百零七年五月二十二日止，以一個月為一期，共分二四○期，按
    期平均攤還本息，約定利息按原告基本放款利率減四點二碼計算，嗣後隨原告基
    本放款利率機動調整，又因原告改制前後之基本放款利率有上述年利率百分之一
    點三一之差距，故改制前所貸放款項之利率均須加上百分之一點三一之固定調整
    幅度（此部分原告得請求之利率應為年息百分之八點三八五，惟因內部主管針對
    五百五十萬元之借款部分有調降利率，是原告願依放款客戶明細表上之利率年息
    百分之七點三五請求），且如有一期未按期履行時，則全部債務視為到期，另逾
    期清償在六個月以內者，按上開利率百分之十，在六個月以上者，按上開利率百
    分之二十加付違約金。詎被告丁○○僅繳納本息至九十一年二月二十日，自九十
    一年二月二十一日起即未依約履行，依約全部債務視為到期，被告丁○○應將該
    筆借款所欠本息一次清償。又被告戊○○係上開兩筆借款之連帶保證人，依法亦
    應負連帶之責。惟上開兩筆借款，經原告屢次催討，被告均置之不理，本息迄未
    清償，爰依消費借貸及連帶保證之法律關係提起本訴等語。
三、證據：提出借據影本、放款客戶往來明細表及戶籍謄本各二份、撥貸證明資料查
          詢表、原告存放款利率表、八十八年四月二十二日竹商銀字第四○○之二
          號公告各一份為證。
乙、被告方面：
    被告未於言詞辯論期日到場，亦未提出書狀作何聲明或陳述。
    理    由
甲、程序方面：
    本件被告未於言詞辯論期日到場，核無民事訴訟法第三百八十六條所列各款情形
    ，應依原告之聲請，由其一造辯論而為判決。
乙、得心證之理由：
一、本件原告主張被告丁○○以另一被告戊○○為連帶保證人，於八十七年五月二十
    二日向原告借款二筆，金額分別為五十萬元及五百五十萬元，其中五十萬元部分
    ，期間自八十七年五月二十二日起至九十四年五月二十二日止，以一個月為一期
    ，共分八十四期，按期平均攤還本息，約定利息按原告基本放款利率減二點二碼
    計算，嗣後隨原告基本放款利率機動調整，又因原告於八十七年九月八日依財政
    部台財融第八七七四三六四六號函改制為新竹國際商業銀行股份有限公司，而自
    八十八年四月二十日起依改制後名稱正式營運，並於同日建立基本放款利率為百
    分之八點二，與原新竹區中小企業銀行股份有限公司所訂約據上之基本放款利率
    部分有百分之一點三一之差距，故改制前所貸放款項之利率均須加上百分之一點
    三一之固定調整幅度（此部分原告得請求被告一次清償之利率為年息百分之八點
    八八五），且如有一期未按期履行時，則全部債務視為到期，另逾期清償在六個
    月以內者，按上開利率百分之十，在六個月以上者，按上開利率百分之二十加付
    違約金。詎被告丁○○僅繳納本息至九十年十二月二十日，自九十年十二月二十
    一日起即未依約履行，依約全部債務視為到期，被告丁○○應將該筆借款所欠本
    息一次清償。至於另筆五百五十萬元部分，期間自八十七年五月二十二日起至一
    百零七年五月二十二日止，以一個月為一期，共分二四○期，按期平均攤還本息
    ，約定利息按原告基本放款利率減四點二碼計算，嗣後隨原告基本放款利率機動
    調整，又因原告改制前後之基本放款利率有上述年利率百分之一點三一之差距，
    故改制前所貸放款項之利率均須加上百分之一點三一之固定調整幅度（原告得請
    求之利率應為年息百分之八點三八五，惟因內部主管針對五百五十萬元之借款部
    分有調降利率，是原告願依放款客戶明細表上之利率年息百分之七點三五請求）
    ，且如有一期未按期履行時，則全部債務視為到期，另逾期清償在六個月以內者
    ，按上開利率百分之十，在六個月以上者，按上開利率百分之二十加付違約金。
    詎被告丁○○僅繳納本息至九十一年二月二十日，自九十一年二月二十一日起即
    未依約履行，依約全部債務視為到期，被告丁○○應將該筆借款所欠本息一次清
    償。又被告戊○○係上開兩筆借款之連帶保證人，依法亦應負連帶責任之事實，
    業據其提出借據影本、放款客戶往來明細表及戶籍謄本各二份、撥貸證明資料查
    詢表、原告存放款利率表、八十八年四月二十二日竹商銀字第四○○之二號公告
    各一份為證，核屬相符，而被告經合法通知，既不於言詞辯論期日到場爭執，復
    未提出書狀以供本院參酌，自堪信原告之主張為真實。
二、原告依消費借貸及連帶保證契約之法律關係請求被告連帶給付借款二十八萬二千
    四百二十九元，及自九十年十二月二十一日起至清償日止，按年息百分之八點八
    八五計算之利息，暨自九十一年一月二十一日起至清償日止，在六個月以內者，
    按上開利率百分之十，在六個月以上者，按上開利率百分之二十加付違約金。另
    被告應連帶給付原告五百零四萬三千零八十二元，及自九十一年二月二十一日起
    至清償日止，按年息百分之七點三五計算之利息，暨自九十一年三月二十一日起
    至清償日止，在六個月以內者，按上開利率百分之十，在六個月以上者，按上開
    利率百分之二十加付違約金，為有理由，應予准許。
三、據上論結，本件原告之訴為有理由，依民事訴訟法第三百八十五條第一項前段、
    第八十五條第二項，判決如主文。
中      華      民      國    九十二    年     一     月      十六      日
                                臺灣桃園地方法院民事第一庭
~B審判長法  官  郭琇玲
~B      法  官  田玉芬
~B      法  官  林哲賢
右為正本係照原本作成
如對本判決上訴，須於判決送達後廿日內向本院提出上訴狀
中      華      民      國    九十二    年     一     月      十六      日
~B  法院書記官  蘇  萱


司法院資訊處製作；財團法人民間司法改革基金會備份。
